# 列报为合同资产还是合同履约成本？

提问人：冰人 时间：2023-02-14 19:07:44
新收入准则下，企业采用时段法确认收入，履约进度采用产出法。期末项目发生的成本，因项目尚未取得业主结算，尚未确认相关的收入，此时项目发生的成本到底该如何处理？两种说法：
（ 1 ）新收入准则下，对于在一段时间内履行的履约义务，由于企业履约过程中形成的商品或服务是随着履约过程不断转移给客户的。因此，建造过程中已经发生的成本是与合同中已部分履行的履约义务相关——即与主体过往履约相关的成本。因此，这些成本并不产生或改良主体将在未来用于持续履行履约义务的资源，应当在发生时全部确认为当期营业成本。
即，按这种说法，期末项目的成本余额，应当结转至营业成本。
（ 2 ）新收入准则下，企业已向客户转让商品而有权收取对价的权利，且该权利取决于时间流逝之外的其他因素的，列示为“合同资产”；企业已收或应收客户对价而应向客户转让商品的义务，列示为“合同负债”。同一合同下的合同资产和合同负债应当以净额列示。上述已完工未结算的部分列示到合同资产中，已结算未完工的部分列示到合同负债中。
即，按这种说法，期末项目的成本余额，应当列报为合同资产。
到底如何处理，这两种说法哪个正确？或者说，这两法说，具体适用于哪种情形下?

回答人：chenyiwei
实务中一般采用两种方案的组合，即：
1 、按照方案一将已发生的合同履约成本转入营业成本。
2 、在确保这些成本可收回的情况下，可按结转成本的金额确认等额的收入，确认收入对应于合同资产。